臺灣臺中地方法院刑事判決
111年度交簡上字第157號
上  訴  人  臺灣臺中地方檢察署檢察官
被      告  江冠蓓


上列上訴人因被告過失傷害案件，不服中華民國111年3月29日本
院111 年度交簡字第131 號第一審簡易判決（起訴案號：臺灣臺
中地方檢察署110 年度偵字第20096號），提起上訴，本院管轄
之第二審合議庭判決如下：
    主    文
上訴駁回。
    犯罪事實及理由
一、本案經本院合議庭審理結果，除加列「被告江冠蓓於本院審
    理時之自白」為證據外，認第一審簡易判決認事用法及量刑
    均無不當，應予維持，並引用第一審簡易判決書記載之事實
    及理由（如附件）。
二、檢察官循告訴人廖麗萍之請求提起上訴，意旨略以：被告江
    冠蓓迄未與告訴人達成和解，且未對告訴人給予實質、合理
    之賠償，實無悔意，事關原判決對被告量刑之理由基礎是否
    動搖，自有再加以調查之必要，爰請求撤銷原判決，更為適
    法之判決云云。
三、按量刑輕重，係屬事實審法院得依職權自由裁量之事項，苟
    已斟酌刑法第57條各款所列情狀而未逾越法定刑度，不得遽
    指為違法。是法官於個案審判時，依個案情節加以審酌量刑
    ，倘無裁量濫用情事，要難謂其有不當之處。經查：上揭犯
    罪事實，業據被告於警詢、偵訊及本院審理時均坦承不諱，
    被告對於第一審簡易判決認定事實、所憑證據及適用法律等
    均不爭執，第一審簡易判決依據具體個案認定事實，以被告
    所為係犯刑法第284 條前段之過失傷害罪，事證明確，且因
    被告於肇事後，尚未經有偵查權之公務員發覺前，主動向據
    報前往處理之員警表明為肇事人，自首而接受裁判，而依刑
    法第62條前段規定，減輕其刑，並審酌被告疏未遵守道路交
    通安全規則肇事，致告訴人受有前揭傷害，所為誠屬不該，
    且迄今未能與告訴人達成和解並賠償其損害；惟考量其犯後
    坦承犯行，態度尚可，兼衡告訴人所受傷勢程度，被告、告
    訴人過失情節，及被告自述學歷為高職畢業之智識程度、目
    前從事白牌司機、經濟情形一般，月收入約新臺幣2萬多至3
    萬元、無扶養親屬之生活狀況等一切情狀，量處拘役40日，
    並諭知以1,000 元折算1 日之易科罰金折算標準，顯已就被
    告犯罪情節、犯後態度、過失程度、告訴人所受傷勢等各種
    情狀，本於被告之責任為基礎，具體斟酌刑法第57條所列情
    形量刑，並未偏執一端，尚無過重或失輕而明顯違背正義之
    情形，依上開說明，不得遽指為違法。是本院核其認事用法
    ，均無不合，量刑亦屬允當，應予維持。
四、檢察官執前詞指摘認第一審判決不當，然檢察官上訴意旨所
    指各情，均已經原審於量刑時予以斟酌；又被告所犯過失傷
    害罪，其法定刑為1年以下有期徒刑、拘役或10萬元以下罰
    金，再依刑法第62條減輕其刑，則原審量處拘役40日，並無
    量刑過輕之虞，被告雖尚未與告訴人廖麗萍達成和解並賠償
    損害，有調解結果報告書可佐（本院卷第61頁），然告訴人
    已另提起刑事附帶民事訴訟，則其仍可經由民事訴訟確定其
    損害賠償債權，應無再以此為由，加重被告刑期之必要；準
    此，檢察官上訴指摘原審判決不當，為無理由，應予以駁回
    。
據上論斷，應依刑事訴訟法第455 條之1 第1 項、第3 項、第37
3 條、第368 條，判決如主文。
本案經檢察官林宏昌提起公訴、檢察官陳僑舫提起上訴，檢察官
張添興到庭執行職務。 
中　　華　　民　　國　　111 　年　　8 　　月　　24　　日
                  刑事第十六庭   審判長法  官  江彥儀
　　　　　　　　　　　　　　　　　　　 法  官  陳怡君
　　　　　　　　　　　　　　　　　　 　法  官  吳金玫
以上正本證明與原本無異。
不得上訴。
                                       書記官  劉桉珍
中　　華　　民　　國　　111 　年　　8 　　月　　24　　日
附錄論罪科刑法條：
中華民國刑法第284條
因過失傷害人者，處1年以下有期徒刑、拘役或10萬元以下罰金
；致重傷者，處3年以下有期徒刑、拘役或30萬元以下罰金。
【附件】：
臺灣臺中地方法院刑事簡易判決
111年度交簡字第131號
公　訴　人　臺灣臺中地方檢察署檢察官
被　　　告　江冠蓓　女　民國00年00月00日生
　　　　　　　　　　身分證統一編號：Z000000000號
　　　　　　　　　　住臺中市○○區○○路○段00巷00號2樓
上列被告因過失傷害案件，經檢察官提起公訴（110年度偵字第2
0096號），本院受理後（110年度交易字第1571號），被告於準
備程序中自白犯罪，經本院裁定逕以簡易判決處刑，判決如下：
    主      文
江冠蓓犯過失傷害罪，處拘役肆拾日，如易科罰金，以新臺幣壹
仟元折算壹日。
    事實及理由
一、江冠蓓於民國110年3月5日晚上8時43分許，駕駛車牌號碼00
    0-0000號自用小客車（下稱A車），沿臺中市南屯區永春東
    路由東往西方向行駛，行經同路段與益文一街交岔路口，欲
    右轉進入益文一街時，本應注意轉彎車須讓直行車先行，且
    依當時天候晴、夜間有照明、柏油路面乾燥無缺陷、無障礙
    物、視距良好等情，尚無不能注意之情形，竟疏未注意後方
    來車動向，即貿然右轉。適有廖麗萍騎乘車牌號碼000-0000
    號普通重型機車（下稱B車），同方向在A車右後方直行至上
    開路口，亦疏未注意車前狀況，見狀煞車閃避不及而與A車
    發生碰撞，廖麗萍因而人車倒地，並受有腦震盪、右側手部
    挫傷、臉部壓砸傷之傷害。嗣警據報到場處理而查悉上情。
    案經廖麗萍訴由臺中市政府警察局第四分局報告臺灣臺中地
    方檢察署檢察官偵查後起訴。
二、上揭犯罪事實，業據被告江冠蓓於警詢、偵查、本院準備程
    序時均坦承不諱，核與證人即告訴人廖麗萍於警詢、偵查中
    之證述情節大致相符，並有員警職務報告書、林新醫院診斷
    證明書、臺中市政府警察局道路交通事故初步分析研判表、
    道路交通事故現場圖、道路交通事故調查報告表㈠、㈡、交通
    事故補充資料表、A車、B車之車輛詳細資料報表、證號查詢
    汽車駕駛人結果各1份（偵卷第13、35至43、59、87、89、9
    7頁）、行車紀錄器翻拍照片10張（偵卷第61至65頁）、現
    場照片17張（偵卷第67至83頁）在卷可參，足認被告前揭任
    意性自白與事實相符，堪以採信。
三、按汽車行駛至交岔路口，轉彎車應讓直行車先行，道路交通
    安全規則第102條第1項第7款定有明文。查被告為領有普通
    小型車駕駛執照之人，有前引證號查詢汽車駕駛人結果在卷
    可證，則其對於前揭道路交通安全規定及注意義務，自無諉
    為不知之理。而當時天候晴、夜間有照明、柏油路面乾燥無
    缺陷、無障礙物、視距良好等情，亦有前引之道路交通事故
    調查報告表㈠存卷可查，被告顯然並無不能注意之情事，竟
    疏未注意及此，貿然右轉，肇生本件車禍，致告訴人受有前
    揭傷勢，被告之駕駛行為自有過失。又被告之過失行為與告
    訴人受傷之結果間具有相當因果關係甚明。是本案事證明確
    ，被告犯行洵堪認定，自應依法論科。
四、論罪科刑：
　㈠核被告所為，係犯刑法第284條前段之過失傷害罪。又被告於
    肇事後，在有偵查犯罪職權之公務員發覺前，即向到達事故
    現場處理之警員坦承為肇事人，有臺中市政府警察局道路交
    通事故肇事人自首情形紀錄表在卷可考（偵卷第51頁），則
    被告對於未發覺之罪自首而接受裁判，爰依刑法第62條前段
    規定，減輕其刑。
　㈡爰以行為人之責任為基礎，審酌被告疏未遵守道路交通安全
    規則肇事，致告訴人受有前揭傷害，所為誠屬不該，且迄今
    未能與告訴人達成和解並賠償其損害；惟考量其犯後坦承犯
    行，態度尚可，兼衡告訴人所受傷勢程度，被告、告訴人過
    失情節，及被告自述學歷為高職畢業之智識程度、目前從事
    白牌司機、經濟情形一般，月收入約新臺幣2萬多至3萬元、
    無扶養親屬之生活狀況（本院卷第39頁）等一切情狀，量處
    如主文所示之刑，並諭知易科罰金之折算標準。
五、依刑事訴訟法第449條第2項、第3項、第454條第1項、刑法
    第284條前段、第62條前段、第41條第1項前段，刑法施行法
    第1條之1第1項，逕以簡易判決處刑如主文。
六、如不服本判決，得於判決書送達之日起20日內，提出上訴狀
    （須附繕本），向本院提出上訴。
本案經檢察官林宏昌提起公訴，檢察官陳僑舫到庭執行職務。
中　　華　　民　　國　　111 　年　　3 　　月　　29　　日
                  刑事第九庭    法  官  鄭永彬
上正本證明與原本無異。
告訴人或被害人如不服判決，應備理由具狀向檢察官請求上訴，
上訴期間之計算，以檢察官收受判決正本之日起算。
                                書記官  林奕珍
中　　華　　民　　國　　111 　年　　3 　　月　　29　　日
附錄本判決論罪科刑法條：
刑法284條前段
因過失傷害人者，處1年以下有期徒刑、拘役或10萬元以下罰金
。